臺灣板橋地方法院刑事判決　　　　　　　99年度易字第3646號
公　訴　人　臺灣板橋地方法院檢察署檢察官
被　　　告　黃飛憲
上列被告因違反毒品危害防制條例案件，經檢察官提起公訴（9
年度毒偵字第9346號），被告於準備程序進行中為有罪陳述，經
告知簡式審判程序之旨，並聽取當事人之意見後，經本院合議庭
裁定由受命法官獨任進行簡式審判程序，判決如下：
    主  文
黃飛憲施用第二級毒品，累犯，處有期徒刑伍月，如易科罰金，
以新臺幣壹仟元折算壹日。
    事  實
一、黃飛憲前因施用毒品案件，經本院以96年度毒聲字第870 號
    裁定送勒戒處所觀察、勒戒後，認無繼續施用毒品傾向，於
    民國96年7 月10日執行完畢釋放出所，並經臺灣板橋地方法
    院檢察署檢察官以96年度毒偵第2490號為不起訴處分確定。
    復因恐嚇、妨害自由案件，經本院以97年度訴字第1275號判
    決處有期徒刑3 月、2 月，應執行有期徒刑4 月確定，於98
    年3 月17日執行完畢。詎猶不知悔改，復基於施用第二級毒
    品甲基安非他命之犯意，於99年10月29日15時許，在臺北縣
    三重市（現改制為新北市三重區○○○街某處友人家中，將
    安非他命放置玻璃球（未扣案）內，再燒烤玻璃球吸食所生
    煙霧，以此方式施用第二級毒品甲基安非他命1 次。嗣於99
    年10月31日19時30分許，在臺北縣三重市○○街5 號前，因
    毒品案件為警緝獲，經警採其尿液送驗結果，呈安非他命類
    陽性反應，始悉上情。
二、案經臺北縣政府警察局（現改制為新北市政府警察局）三重
    分局移請臺灣板橋地方法院檢察署檢察官偵查起訴。
    理  由
一、本案被告黃飛憲所犯係死刑、無期徒刑、最輕本刑為3 年以
    上有期徒刑以外之罪，其於準備程序中就前揭被訴事實為有
    罪之陳述，經受命法官告知簡式審判程序之旨，並聽取其與
    公訴人之意見後，本院認無不得或不宜改依簡式審判程序進
    行之情事，依刑事訴訟法第273 條之1 第1 項、第284 條之
    1 規定，裁定本案由受命法官獨任進行簡式審判程序；且依
    刑事訴訟法第273 條之2 及第159 條第2 項規定，不適用傳
    聞法則有關限制證據能力之相關規定，合先敘明。
二、上揭犯罪事實，業據被告於本院審理時自白不諱，且被告為
    警查獲後，經警採集其尿液檢體送鑑定，先以酵素免疫分析
    法（EIA ）初步檢驗，呈現安非他命類陽性反應，再以氣相
    層析質譜儀法（GC/MS ）確認檢驗，亦呈現安非他命、甲基
    安非他命陽性反應等情，此有臺北縣政府警察局三重分局偵
    辦毒品危害防制條例案被移送人姓名及代碼對照表、臺灣檢
    驗科技股份有限公司於99年11月12日所出具報告編號UL/201
    0/B0044 號之濫用藥物檢驗報告各1 紙在卷可稽（本案偵查
    卷宗第2 、3 頁參照），足徵被告任意性自白與事實相符，
    應堪採信。起訴書雖記載為被告於上揭時、地施用安非他命
    云云，惟按施用甲基安非他命後，經由代謝會產生安非他命
    ，而施用安非他命經由代謝則不會再產生甲基安非他命，此
    有財團法人私立高雄醫學大學附設中和紀念醫院93年11月29
    日高醫附秘字第0930003384號函及附件可參。被告之尿液檢
    體內甲基安非他命濃度達13502ng/ml，足證被告所施用為甲
    基安非他命而非安非他命，爰予更正，附此敘明。再被告前
    因施用毒品案件，經本院以96年度毒聲字第870 號裁定送勒
    戒處所觀察、勒戒後，認無繼續施用毒品傾向，於96年7 月
    10日執行完畢釋放出所，並經臺灣板橋地方法院檢察署檢察
    官以96年度毒偵第2490號為不起訴處分確定等情，有臺灣高
    等法院被告前案紀錄表1 份在卷可考，其於上開觀察、勒戒
    執行完畢釋放後5 年內再犯本件施用第二級毒品犯行，自應
    依毒品危害防制條例第23條第2 項規定，依法追訴、處罰。
    本案事證明確，被告犯行洵堪認定，應依法論科。
三、按甲基安非他命係毒品危害防制條例第2 條第2 項第2 款所
    明定列管之第二級毒品。是核被告所為，係犯毒品危害防制
    條例第10條第2 項之施用第二級毒品罪。被告施用甲基安非
    他命前持有甲基安非他命之低度行為，為施用之高度行為所
    吸收，不另論罪。又被告有如犯罪事實欄所載之論罪科刑及
    執行紀錄，有臺灣高等法院被告前案紀錄表1 份附卷可參，
    其於受有期徒刑之執行完畢後，5 年以內故意再犯本案有期
    徒刑以上之罪，為累犯，應依刑法第47條第1 項規定加重其
    刑。爰審酌被告曾因施用毒品案件，經觀察、勒戒執行完畢
    釋放，並獲得不起訴處分之寬典（見卷附臺灣高等法院被告
    前案紀錄表），猶不知悔改，而再犯本件施用第二級毒品罪
    ，顯見其戒除毒癮之意志薄弱，惟其施用毒品係自戕行為，
    對他人法益尚無具體危害，兼衡被告之品行、智識程度、生
    活狀況、犯罪之動機、目的、手段、坦承犯行之犯罪後態度
    等一切情狀，量處如主文所示之刑，並諭知易科罰金之折算
    標準，以資懲儆。
據上論斷，應依刑事訴訟法第273 條之1 第1 項、第299 條第1
項前段，毒品危害防制條例第10條第2 項，刑法第11條前段、第
47條第1 項、第41條第1 項前段，判決如主文。
本案經檢察官賴建如到庭執行職務。
中    華    民    國   100    年    1     月    28    日
                    刑事第十五庭  法  官  黃司熒
以上正本證明與原本無異
如不服本判決，應於判決送達後10日內，向本院提出上訴書狀，
並應敘述具體理由；其未敘述上訴理由者，應於上訴期間屆滿後
20日內向本院補提理由書（均須按他造當事人之人數附繕本），
「切勿逕送上級法院」。
                                  書記官  屠衛民
中    華    民    國  100     年    1     月    28    日
附錄本案論罪科刑法條全文：
毒品危害防制條例第10條
施用第一級毒品者，處6 月以上5 年以下有期徒刑。
施用第二級毒品者，處3 年以下有期徒刑。